【裁判字號】    99,抗,216
【裁判日期】    990917
【裁判案由】    延長羈押
【裁判全文】
臺灣高等法院高雄分院刑事裁定           99年度抗字第216號
抗  告  人
即  被  告  甲○○
上列抗告人因延長羈押案件，不服臺灣屏東地方法院中華民國99
年8 月12日裁定（99年度重訴字第6 號），提起抗告，本院裁定
如下：
    主  文
抗告駁回。
    理  由
一、本件原審以：被告甲○○因涉犯槍砲彈藥刀械管制條例第8
    條第1 項未經許可製造、販賣槍枝罪案件，經本院認為所犯
    係最輕本刑5 年以上之重罪，罪嫌重大，且有逃亡之虞，並
    有羈押之必要，依刑事訴訟法第101 條第1 項第1 款、第3
    款之規定，於民國99年5 月17日裁定羈押。(2)本院以羈押期
    間，即將屆滿，經訊問被告後，前揭羈押原因仍然存在，認
    有繼續羈押之必要，應自99年8 月17日起，再延長羈押2 月
    。
二、抗告意旨略以：被告於偵查及原審均已坦承製造槍械之犯行
    ，而被告已遭羈押逾4 月，家中有3 名幼子需要照顧，老母
    已70多歲極待照料，爰請求撤銷羈押准予交保云云。
三、法院為羈押之裁定時，其本質上係為保全被告使刑事訴訟程
    序得以順利進行，或為保全證據或為擔保嗣後刑之執行程序
    ，而對於被告所實施剝奪其人身自由之強制處分，法院僅須
    審查被告犯罪嫌疑重大及有無賴此保全審判程序進行之必要
    ，關於羈押原因之判斷，尚不適用訴訟上嚴格證明之原則，
    只需檢察官提出之證據在形式上足以證明被告犯罪嫌疑已足
    ，至於證據之證據能力與證明力如何，均為審判期日調查之
    事項，並非審核被告羈押時，法院應調查之事項。又按刑事
    訴訟法第101 條所謂羈押之必要與否，應按照訴訟進行程度
    及其他一切情事，由事實審法院斟酌認定，聲請停止羈押，
    除有同法第114 條各款所列情形之一不得駁回者外，准許與
    否，該管法院有自由裁量之權（最高法院56年度台抗字第67
    號裁定參照）。又所謂羈押必要性，係由法院就具體個案，
    依職權衡酌是否有非予羈押顯難保全證據或難以遂行訴訟程
    序者為依據，法院在不違背通常生活經驗之定則或論理法則
    時，依法自有審酌認定之職權。
四、經查：
  (一)檢察官起訴被告涉犯槍砲彈藥刀械管制條例第8 條第1 項未
    經許可製造、販賣槍枝罪，經原審法院經法官訊問後，參酌
    共同被告黃敏祥之供述，卷內通訊監察譯文及扣案之改造手
    槍1 支、子彈10顆、彈匣1 個、內政部警政署刑事警察局鑑
    定書等證據，而認為被告甲○○犯罪嫌疑重大，且所犯為最
    輕本刑為5 年以上有期徒刑之罪，且有事實足認被告有逃亡
    之虞，認非予羈押，顯難進行審判或執行，依刑事訴訟法第
    101 條第1 項第1 、3 款規定予以羈押，並自99年8 月17日
    起延長羈押2 月，經核並無不合。
  (二)被告所陳其有幼兒3 人需要照顧，母親年老無人照料等情，
    經核均非法定羈押原因應予審酌之事由，併予敘明。
  (三)綜上所述，被告執前述抗告意旨指摘原裁定不當，提起抗告
    ，均無理由，應予駁回。
三、據上論結，應依刑事訴訟法第412 條，裁定如主文。
中    華    民    國    99    年    9     月    17    日
                  刑事第一庭    審判長法  官  周賢銳
                                      法  官  石家禎
                                      法  官  施柏宏
以上正本證明與原本無異。
不得再抗告。
中    華    民    國    99    年    9     月    17    日
                                      書記官  魏文常

司法院資訊處製作；財團法人民間司法改革基金會備份。
